【裁判字號】    92,小上,75
【裁判日期】    921014
【裁判案由】    給付貨款
【裁判全文】
臺灣板橋地方法院民事裁定  九十二年度小上字第七五號
    上  訴  人  王淑貞
    被上 訴 人  郭元益食品股份有限公司
    法定代理人  陳明秀
右當事人間請求給付貨款事件，上訴人對於中華民國九十二年七月十五日本院板橋板
橋簡易庭九十二年度板小字第八二一號第一審判決提起上訴，本院裁定如左：
    主      文
上訴駁回。
第二審訴訟費用新臺幣捌佰貳拾伍元由上訴人負擔。
    理      由
一、按對於小額程序之第一審裁判之上訴，非以其違背法令為理由，不得為之，民事
    訴訟法第四百三十六條之二十四第二項定有明文。所謂判決違背法令係指判決不
    適用法規或適用不當者而言。且依同法第四百三十六條之二十五規定，上訴狀應
    記載上訴理由，並表明原判決所違背之法令及其具體內容，以及依訴訟資料可認
    為原判決有違背法令之具體事實，上訴狀或理由書如未依此項方法表明者，即難
    認為已對小額訴訟第一審判決之違背法令有具體之指摘，又上訴理由如僅引用原
    審判決時之攻擊防禦方法作為上訴理由，應認為未對原審判決有何具體之指摘，
    不得謂已合法表明上訴理由，其上訴均難認為合法。又如未於上訴後二十日內補
    提合法之上訴理由書，毋庸命其補正，法院得逕以裁定駁回之，亦為民事訴訟法
    第四百三十六條之三十二第二項規定準用同法第四百七十一條、第四百四十二條
    第三項等規定甚明。
二、本件上訴人係對於小額訴訟之第一審判決提起上訴，核其上訴理由狀所載係指陳
    ：上訴人於民國九十一年八月十三日至郭元益桃園門市訂購喜餅一批，訂金給付
    新臺幣（下同）一萬五千元，預定交貨日為九十一年九月二十七日下午三時以後
    ，門市小姐除開立訂購單作為交易憑據，並叮囑貨到付款當日須以現金結清尾款
    五萬元，被上訴人如期將喜餅送達，上訴人將五萬元尾款交付與該公司司機，事
    隔半個多月，被上訴人來電表示並未收到貨款，且要求上訴人再次付款，無法讓
    人接受，此乃民間小額簡易買賣行為，銀貨兩訖，上訴人依約付款，貨款有誤應
    當天當場提出，如今貨款去向不明，恐屬該公司內部作業疏失，該公司不但不明
    察，反將責任推諉至消費者，因聲明請求廢棄原判決，並駁回被上訴人在第一審
    之訴及假執行之聲請等語。惟其所具上訴理由俱為關於事實認定、證據取捨之事
    實方面之主張，並未具體指出原審判決有如何違背法令情事，更未指明原審判決
    所違反之法令條項或其內容以及依訴訟資料有何判決違背法令之具體事實，參諸
    前開說明，自不得謂已合法表明上訴理由，且上訴人迄今仍未能補正之，從而本
    件上訴，顯難認為合法，應予駁回。
三、本件第二審訴訟費用應依民事訴訟法第四百三十六條之十九條第一項確定其數額
    ，其中第二審裁判費八百二十五元，應由上訴人負擔。
四、依民事訴訟法第四百三十六條之三十二第二項、第四百四十四條第一項前段、第
    四百七十一條第一項、第九十五條、第七十八條、第四百三十六條之十九第一項
    ，裁定如主文。
中      華      民      國    九十二    年      十      月     十四     日
                                臺灣板橋地方法院民事第一庭
~B審判長法  官  許  瑞  助
~B      法  官  陳  翠  琪
~B      法  官  許  瑞  東
右為正本係照原本作成
本裁定不得抗告
中      華      民      國    九十二    年      十      月     十四     日
~B      法院書記官  陳淑芳


司法院資訊處製作；財團法人民間司法改革基金會備份。
